【裁判字號】    92,訴,724
【裁判日期】    921212
【裁判案由】    違反毒品危害防制條例
【裁判全文】
臺灣屏東地方法院刑事判決                          九十二年度訴字第七二四號
    公  訴  人  臺灣屏東地方法院檢察署檢察官
    被      告  甲○○
右列被告因違反毒品危害防制條例案件，經檢察官提起公訴（九十二年度毒偵字第一
六五三號），本院裁定以簡式審判程序審理，判決如左：
    主  文
甲○○連續施用第一級毒品，累犯，處有期徒刑壹年陸月。扣案海洛因壹包（淨重壹
點參捌公克，包裝重零點貳壹公克）沒收銷燬之。
    事  實
一、甲○○前因施用毒品案件，經本院裁定送觀察勒戒、強制戒治期滿，由臺灣屏東
    地方法院檢察署檢察官於八十八年十二月十日以八十八年度戒毒偵字第一六一號
    為不起訴處分確定，復於八十九年間又因施用毒品案件，經本院裁定送強制戒治
    ，並經臺灣高等法院高雄分院於八十九年十二月二十日以八十九年度上易字第一
    七六八號判處有期徒刑七月確定，於九十一年三月十七日執行完畢。又於九十一
    年間，再犯毒品危害防制條例案件，經本院於九十二年一月三十日以九十二年度
    訴字第六號判處有期徒刑十月，尚未執行，後因戒治成效經評定為合格，經本院
    以裁定於九十二年三月三十一日停止戒治，所餘戒治期間付保護管束。詎甲○○
    於停止戒治付保護管束期間，再基於施用第一級毒品海洛因之概括犯意，自九十
    二年三月三十一日出戒治所時起，至同年十月八日止，連續在屏東縣長治鄉○○
    道路旁等處，施用海洛因多次，嗣於九十二年十月九日凌晨零時四十五分許，為
    警查獲，並在其停放於長治鄉○○村○○路八五號前之車號ＶＯ—三九四八號自
    小貨車上扣得海洛因一包（淨重壹點三八公克，包裝重零點二一公克）。
二、案經屏東縣警察局移送臺灣屏東地方法院檢察署檢察官偵查起訴。
    理  由
一、訊據被告甲○○對有在上述時地多次施用海洛因之事實坦承不諱，且被告於九十
    二年十月九日經警採尿送驗結果，發現確有嗎啡陽性反應（即海洛因水解後之反
    應），此有屏東縣衛生局煙毒及麻醉藥品類委託檢驗結果通知書一紙（屏縣衛檢
    六字第九二０三四七號）附卷可稽，此為檢驗機關本於專業知識及科學儀器方法
    所得之結論，自可憑信。另扣案之白色粉末一包（淨重壹點三八公克，包裝重零
    點二一公克），經送法務部調查局鑑定結果，確有第一級毒品海洛因成分，有該
    局鑑定通知書（調科壹字第二四０００二七七四號）一紙在卷可按，足見被告自
    白與事實相符，堪以採信。且其前因施用第一級毒品海洛因案件，經送觀察勒戒
    、強制戒治、交付保護管束期滿後，由臺灣屏東地方法院檢察署檢察官於八十八
    年十二月十日以八十八年度戒毒偵字第一六一號為不起訴處分確定（一犯）；復
    於八十九年間又因施用毒品案件，經本院裁定送強制戒治，並經臺灣高等法院高
    雄分院於八十九年十二月二十日以八十九年度上易字第一七六八號判處有期徒刑
    七月確定（二犯）；又於九十一年間，因犯毒品危害防制條例案件，經本院於九
    十二年一月三十日以九十二年度訴字第六號判處有期徒刑十月，尚未執行，後因
    戒治成效經評定為合格，經本院以裁定於九十二年三月三十一日停止戒治，所餘
    戒治期間付保護管束（三犯）。被告於檢察官為不起訴處分後五年內三犯毒品危
    害防制條例第十條第一項之罪，有臺灣屏東地方法院檢察署刑案資料查註紀錄表
    、臺灣高等法院被告全國前案紀錄表、臺灣屏東地方法院檢察署九十一年度毒偵
    字第一四四０號起訴書、本院九十二年度訴字第六號判決書等在卷足憑，本件事
    證已明，被告違反毒品危害防制條例之犯行應堪認定。
二、查海洛因係毒品危害防制條例第二條第一項第一款所稱之第一級毒品，被告甲○
    ○竟持之以施用，是核其所為，係犯同條例第十條第一項之施用第一級毒品罪，
    被告持有第一級毒品，並進而施用之，其持有之低度行為為施用之高度行為吸收
    ，不另論罪。被告連續多次施用第一級毒品海洛因之行為，時間緊接，犯罪基本
    構成要件相同，顯係基於概括犯意而為之，為連續犯，應以一罪論，並依法加重
    其刑。公訴人雖認為本院九十二年度訴字第六號判決因被告撤回上訴而於九十二
    年五月二十二日確定，故被告自九十二年三月三十日起至九十二年五月二十二日
    止間，連續施用海洛因之犯行，已為前案之既判力所涵蓋，然前案既判力對於時
    間效力之範圍應以最後審理事實法院之宣示判決日為判斷之標準，最高法院著有
    八十八年台上字第二五七六號判決可資參照，是前案九十二年度訴字第六號之宣
    示判決日為九十二年一月三十日，其既判力應僅及於九十二年一月三十日前發生
    之事實，故被告自九十二年三月三十日起至九十二年五月二十二日止間，連續施
    用海洛因之犯行並非前案既判力之範圍，本件自能審酌。又被告前於八十九年間
    因施用毒品案件，經臺灣高等法院高雄分院於八十九年十二月二十日以八十九年
    度上易字第一七六八號判處有期徒刑七月確定，於九十一年三月十七日執行完畢
    ，有臺灣屏東地方法院檢察署刑案資料查註紀錄表在卷可憑，其於執行完畢後五
    年以內再犯有期徒刑以上之罪，為累犯，應依刑法第四十七條之規定，加重其刑
    。其刑有二種加重事由，應遞加重之。爰審酌被告之素行（自八十五年起即一再
    有施用毒品前科，見前科表），施用毒品之時間、次數，無視政府戒毒法令之宣
    導，屢經查獲，仍一再施用，足見其陷溺已深，惟念其犯後坦承犯行，態度尚稱
    良好等一切情狀，量處如主文所示之刑。扣案海洛因一包（淨重壹點三八公克，
    包裝重零點二一公克），應依毒品危害防制條例第十八條第一項前段之規定，宣
    告沒收銷燬之。
據上論斷，應依刑事訴訟法第二百九十九條第一項前段、第二百七十三條之一第一項
，毒品危害防制條例第十條第一項、第十八條第一項前段，刑法第十一條前段、第五
十六條、第四十七條，判決如主文。
本案經檢察官蔡榮龍到庭執行職務。
中      華      民      國    九十二    年     十二     月     十二     日
                                      臺灣屏東地方法院刑事第四庭
                                          法  官
右正本證明與原本無異。
如不服本判決應於收受本判決送達後十日內向本院提出上訴書狀，其未敘述上訴理由
者，並得於提起上訴後十日內向本院補提理由書狀（均須按他造當事人之人數附繕本
 ）「切勿逕送上級法院」
                                          書記官  許倬維
中      華      民      國    九十二    年     十二     月     十二     日
附錄論罪法條：
毒品危害防制條例第十條
施用第一級毒品者，處六月以上五年以下有期徒刑。


司法院資訊處製作；財團法人民間司法改革基金會備份。
